臺灣屏東地方法院民事判決　　　　　　 95年度簡上字第141號
上　訴　人　丁○○
訴訟代理人　乙○○
被　上訴人　戊○○○○行股份有限公司
法定代理人　甲○○
訴訟代理人　丙○○
上列當事人間請求清償債務事件，上訴人對於中華民國95年10月
24日本院潮州簡易庭95年度潮簡字第462 號第一審判決提起上訴
，本院於民國96年1月17日言詞辯論終結，判決如下：
    主      文
上訴駁回。
第二審訴訟費用由上訴人負擔。
    事實及理由
一、被上訴人起訴主張：上訴人丁○○於民國91年10月21日向被
    上訴人申請貸款獲准，可動用額度為新臺幣（下同）225,00
    0 元，約定利息按週年利率百分之18.25 計算，並按月攤還
    借款，如有遲延履行之情形，則於遲延期間內按週年利率百
    分之20計算遲延利息。嗣上訴人於上開貸款額度內陸續動用
    貸款，詎自95年6 月13日起即未依約還款，共積欠貸款本金
    198,178 元，及待收利息2,973 元，屢經催討未果，爰依據
    消費借貸法律關係，訴請上訴人清償上開貸款本金及按上開
    方式計算之遲延利息與待收利息等語。並於本院聲明：上訴
    駁回。
二、上訴人則以：「國民現金」申請書是伊簽的，目前伊之年所
    得僅600,000 元，但積欠多家銀行之欠款，及須支付3 個小
    孩就讀私立學校之學費，故沒有能力清償。雖曾要求被上訴
    人能答應分5 年清償且利率以零計算等清償條件，但被上訴
    人不同意。另外，被上訴人發卡浮濫，亦應負一半之責任等
    語，資為抗辯。嗣經原審判決上訴人敗訴，上訴人不服提起
    上訴，於本院聲明：（一）原判決廢棄；（二）被上訴人第
    一審之訴駁回。
三、本院於96年1 月2 日進行爭點整理程序，將本件兩造間之爭
    點整理為上訴人是否應償還被上訴人其所積欠之款項及遲延
    利息？若是，其金額若干？茲析述本院之見解如下：
（一）查被上訴人主張之上開事實，業據其提出與所述相符之國
      民現金申請書、綜合約定書、國民現金貸款交易明細查詢
      及國民現金貸款融資查詢等件各1 份為證，且經本院核對
      無訛，復為被告所不爭執，故應堪信為真實。
（二）另按「判決所命之給付，其性質非長期間不能履行，或斟
      酌被告之境況，兼顧原告之利益，法院得於判決內定相當
      之履行期間或命分期給付。經原告同意者，亦同。」、「
      債務人無為一部清償之權利。但法院得斟酌債務人之境況
      ，許其於無甚害於債權人利益之相當期限內，分期給付，
      或緩期清償。」民事訴訟法第396 條第1 項、民法第318
      條第1 項固分別定有明文，然本件上訴人並未提出足夠證
      據證明究有何依法得分期付款之境況，以供本院審酌本件
      上訴人是否適於分期給付，且被上訴人亦並未同意上訴人
      所提分期清償之條件，故上訴人抗辯願分5 年分期給付云
      云，難認有據。其次，上訴人雖亦辯稱：因為其經濟狀況
      不佳，望利率能以零計算云云，然其未能提出任何法律上
      之依據，且上訴人仍不同意此項條件，是上訴人此部份之
      抗辯，亦屬無據。
（三）上訴人另辯稱：被上訴人發卡浮濫，亦應負一半之責任云
      云，惟被上訴人之「國民現金」貸款係屬合法之金融商品
      ，且上訴人亦係出於自由意志向被上訴人申請上開商品，
      是被上訴人對上訴人為放款，顯與契約自由原則無違，況
      上訴人本應斟酌個人財務狀況及還款能力後，始向被上訴
      人借款，而非先取得被上訴人所貸放之款項後，嗣因財務
      狀況因故惡化，便反指摘被上訴人貸放浮濫，不願負全部
      之清償責任。是由前揭說明可知被告此部分所辯，尚屬無
      據。
四、從而，被上訴人依據消費借貸之法律關係，請求上訴人應給
    付被上訴人201,151 元，及其中198,178 元自95年7 月13日
    起至清償日止，按週年利率百分之20計算之利息，為有理由
    ，應予准許。原審為被上訴人勝訴之判決，經核於法並無不
    合，上訴意旨指摘原判決不當，求予廢棄改判，為無理由，
    應予駁回。
五、本件事證已臻明確，兩造其餘攻擊防禦方法及舉證，核與本
    件判決結果無影響，爰不一一加以論列，附此敘明。
據上論結，本件上訴為無理由，依民事訴訟法第436 條之1 第3
項、第449 條第1 項、第78條，判決如主文。
中　　華　　民　　國　　96　　年　　1　　月　　31　　日
                  民事第一庭    審判長法　官  徐美麗
                                      法　官  邱玉汝
                                      法　官　葉力旗
正本係照原本作成。
本判決不得上訴。
                                      書記官  李勝群
中　　華　　民　　國　　96　　年　　1　　月　　31　　日
